【裁判字號】    97,易,834
【裁判日期】    970930
【裁判案由】    竊盜
【裁判全文】
臺灣屏東地方法院刑事判決               97年度易字第834號
公  訴  人  臺灣屏東地方法院檢察署檢察官
被      告  甲○○
上列被告因竊盜案件，經檢察官提起公訴（97年度偵字第201 號
），被告於本院準備程序中就被訴事實為有罪之陳述，經本院裁
定依簡式審判程序審理，判決如下：
    主  文
甲○○攜帶兇器竊盜，累犯，處有期徒刑拾月，減為有期徒刑伍
月，如易科罰金，以新台幣壹仟元折算壹日。
    事  實
一、甲○○前因偽造文書案件，經臺灣高雄地方法院以91年訴字
    第289 號判決判處應執行有期徒刑9 月確定，並於民國92年
    10月20日縮刑期滿，隔日出監。詎猶不知悔改，意圖為自己
    不法之所有，於95年10月22日9 時20分許，攜帶客觀上足供
    兇器使用之大型剪刀1 支，騎乘車號PJC-763 號機車前往設
    於屏東縣屏東市○○里○○路63巷99號「華洲高級工業家事
    職業學校」頂樓，竊取台灣大哥大電信股份有限公司（下稱
    台灣大哥大公司）所有之行動電話固定式基地台電纜線（規
    格：銅線、PVC600V 、10 0MM2） 約80公尺及接地銅排2 塊
    與遠傳電信股份有限公司（下稱遠傳公司）所有之行動電話
    固定式基地台電纜線（規格同上）約80公尺及接地銅排3 塊
    得逞。嗣因台灣大哥大公司維修工程師陳文斌發覺報警後循
    線查獲上情。
二、案經屏東縣警察局移請臺灣屏東地方法院檢察署檢察官偵查
    起訴。
    理  由
壹、程序方面
一、按「除簡式審判程式、簡易程式及第三百七十六條第一款、
    第二款所列之罪之案件外，第一審應行合議審判。」此刑事
    訴訟法第284 條之1 定有明文。又本件檢察官起訴被告所犯
    係刑法第321 條第1 項之加重竊盜罪，屬於刑事訴訟法第37
    6 條第2 款所定之罪，是依上開規定，即由本院獨任進行審
    判程序，就此合先敘明。
二、按除被告所犯為死刑、無期徒刑、最輕本刑為3 年以上有期
    徒刑之罪或高等法院管轄第一審案件者外，於法院行準備程
    序進行中，被告先就被訴事實為有罪之陳述時，審判長得告
    知被告簡式審判程序之旨，並聽取當事人、代理人、辯護人
    及輔佐人之意見後，裁定進行簡式審判程序；又簡式審判程
    序之證據調查，不受刑事訴訟法第159 條第1 項、第161 條
    之2 、第161 條之3 、第163 條之1 及第164 條至第170 條
    規定之限制，刑事訴訟法第273 條之1 第1 項、第279 條第
    2 項前段、第273 條之2 分別定有明文。被告所為係犯死刑
    、無期徒刑、最輕本刑為3 年以上有期徒刑以外之罪，其於
    準備程序中就被訴事實為有罪之陳述，經法官告知簡式審判
    程序之旨，並聽取公訴人、被告之意見後，本院認為適宜進
    行簡式審判程序，依刑事訴訟法第273 條之1 第1 項規定，
    裁定進行審判程序，合先敘明。
貳、實體部分
一、上開犯罪事實業據被告甲○○坦承不諱，核與證人陳文斌、
    方榮堂證述之情節相符，復有車籍查詢- 基本資料詳細畫面
    1 紙、照片20張附卷可稽，被告之自白核與事實相符，本件
    事證已明，被告犯行洵堪認定。
二、按刑法第321 條第1 項第3 款之攜帶兇器竊盜罪，係以行為
    人攜帶兇器竊盜為其加重條件，此所謂兇器，其種類並無限
    制，凡客觀上足對人之生命、身體、安全構成威脅，具有危
    險性之兇器均屬之，且祇須行竊時攜帶此種具有危險性之兇
    器為已足，並不以攜帶之初有行兇之意圖為必要（最高法院
    74年3 月19日刑庭總會決議參照）。查未扣案之大型剪刀1
    支，質地堅硬、銳利，以之攻擊於人，於客觀上應足以為殺
    害或傷害人之生命、身體之器械，堪認為兇器，是核被告所
    為，係犯刑法第321 條第1 項第3 款之攜帶兇器竊盜既遂罪
    。又被告前因偽造文書案件，經臺灣高雄地方法院以91年訴
    字第289 號判決判處應執行有期徒刑9 月確定，並於92年10
    月20日縮刑期滿，隔日出監一情，有臺灣屏東地方法院檢察
    署刑案資料查註紀錄表、臺灣高等法院被告全國前案紀錄表
    各1 紙附卷可稽，其於5 年以內再犯本件有期徒刑之罪，為
    累犯，應依刑法第47條之規定加重其刑。爰審酌被告為圖不
    勞而獲而犯罪，且持兇器竊盜，易致危害，所得財物價值非
    鉅及犯後於本院審理中坦承犯行等一切情狀，量處如主文所
    示之刑。又按本條例施行前，經通緝而未於中華民國96年12
    月31日以前自動歸案接受偵查、審判或執行者，不得依本條
    例減刑，中華民國九十六年罪犯減刑條例第5 條定有明文；
    查本件被告雖前經臺灣屏東地方法院檢察署依法傳喚、拘提
    未到，然係經臺灣屏東地方法院檢察署於96年12月31日以屏
    檢光偵宇緝字第1070號通緝書發佈通緝，有上開通緝書1 份
    在卷可稽，是被告係於中華民國九十六年罪犯減刑條例施行
    後經通緝，自不受該條規定不得減刑之限制，故被告本件所
    犯竊盜之犯罪時間在96年4 月24日以前，所犯符合中華民國
    96年罪犯減刑條例第2 條第1 項第3 款所定之減刑條件，應
    依該規定減其刑期為二分之一，並諭知如易科罰金之折算標
    準。又被告行竊用之大型剪刀1 支，雖係供犯罪所用之物，
    然遍查全卷均無證據證明係被告所有之物，並經被告所丟棄
    ，業經被告供述在卷（見本院卷第22頁背面），爰不為沒收
    之諭知，附此敘明。
據上論斷，應依刑事訴訟法第284 條之1 、第273 條之1 第1 項
、第299 條第1 項前段，刑法第321 條第1 項第3 款、第47條第
1 項、第41條第1 項前段，中華民國96年罪犯減刑條例第2 條第
1項 第3 款、第7 條、第9條，判決如主文。
本案經檢察官陳鼎文到庭執行職務。
中    華    民    國    97    年    9     月    30    日
                  刑事第一庭    法  官  羅培毓
以上正本證明與原本無異。
如不服本判決應於收受本判決送達後10日內向本院提出上訴書狀
，其未敘述上訴理由者，並得於提起上訴後10日內向本院補提理
由書狀（均須按他造當事人之人數附繕本）「切勿逕送上級法院
」
中    華    民    國    97    年    9     月    30    日
                                書記官  呂坤宗
附錄本案論罪科刑法條：
刑法第321條
犯竊盜罪而有左列情形之一者，處六月以上、五年以下有期徒刑
：
一  於夜間侵入住宅或有人居住之建築物、船艦或隱匿其內而犯
    之者。
二  毀越門扇、牆垣或其他安全設備而犯之者。
三  攜帶兇器而犯之者。
四  結夥三人以上而犯之者。
五  乘火災、水災或其他災害之際而犯之者。
六  在車站或埠頭而犯之者。
前項之未遂犯罰之。


司法院資訊處製作；財團法人民間司法改革基金會備份。
